臺灣彰化地方法院刑事判決　　　　　　　96年度訴字第1349號
公　訴　人　臺灣彰化地方法院檢察署檢察官
被　　　告　甲○○
上列被告因違反毒品危害防制條例案件，經檢察官提起公訴（96
年度毒偵字第4060號），於本院準備程序中，被告就被訴事實為
有罪之陳述，經裁定改行簡式審判程序，本院判決如下：
    主  文
甲○○施用第一級毒品，累犯，處有期徒刑拾月。又施用第二級
毒品，累犯，處有期徒刑伍月。應執行有期徒刑壹年壹月。
    犯罪事實
一、甲○○前因施用毒品案件，經送觀察、勒戒後，認無繼續施
    用毒品之傾向，於民國92年1 月7 日執行完畢釋放，並由臺
    灣彰化地方法院檢察署檢察官於同日以91年度毒偵字第2859
    號為不起訴處分確定。又因施用第一級毒品案件，經本院以
    93年度訴緝字第21號判處有期徒刑8 月確定；且因犯竊盜案
    件，經本院以93年度斗簡字第305 號判處有期徒刑3 月確定
    ，上開毒品、竊盜案件並經定應執行刑為有期徒刑10月確定
    。復因施用第一、二級毒品案件，經臺灣嘉義地方法院以94
    年度訴字第68號分別判處有期徒刑10月、3 月，並定應執行
    刑為有期徒刑1 年確定。經入監接續執行前揭案件所處之刑
    後，於94年12月23日縮短刑期假釋付保護管束，業於95年8
    月7 日因保護管束期滿未經撤銷，視為執行完畢。詎仍未戒
    除毒癮，復於5 年內基於施用第一級毒品海洛因之犯意，於
    96年5 月10日中午12時許止，在其位於彰化縣芳苑鄉○○村
    ○○路草1 段522 號住處，以將海洛因摻入香菸中再點燃吸
    食之方式，施用第一級毒品海洛因1 次。另基於施用第二級
    毒品甲基安非他命之犯意，於同日中午12時許，在其前揭住
    處，以將甲基安非他命置於玻璃吸食器中再以火燒烤產生煙
    霧後吸食之方式，施用第二級毒品甲基安非他命1 次。嗣於
    96年5 月11日19時40分許，在彰化縣芳苑鄉○○村○○道路
    旁，為警查獲，經採集其尿液送驗結果，呈嗎啡及甲基安非
    他命陽性反應（業經檢察官當庭更正起訴事實）。
二、案經彰化縣警察局芳苑分局報請臺灣彰化地方法院檢察署檢
    察官偵查起訴。
    理  由
一、按除被告所犯為死刑、無期徒刑、最輕本刑為3 年以上有期
    徒刑之罪或高等法院管轄第1 審案件者外，於前條第1 項程
    序進行中，被告先就被訴事實為有罪之陳述時，審判長得告
    知被告簡式審判程序之旨，並聽取當事人、代理人、辯護人
    及輔佐人之意見後，裁定進行簡式審判程序；除簡式審判程
    序及簡易程序案件外，第1 審應行合議審判，刑事訴訟法第
    273 條之1 第1 項、第284 條之1 分別定有明文。本件被告
    甲○○所涉係死刑、無期徒刑、最輕本刑為3 年以上有期徒
    刑之罪或高等法院管轄第1 審案件以外之罪，並於本院行準
    備程序時就被訴事實為有罪之陳述，本院合議庭依前揭規定
    ，經評議結果，裁定改由受命法官獨任行簡式審判程序。
二、上開犯罪事實，業據被告甲○○於本院審理時坦承不諱，又
    被告經警採集其尿液送驗結果，確呈嗎啡及甲基安非他命陽
    性反應，有彰化縣警察局芳苑分局委託檢驗尿液代號與真實
    姓名對照認證表、詮昕科技股份有限公司濫用藥物尿液檢驗
    報告1 紙附卷可稽，足徵被告之自白確與事實相符，堪以採
    信。本件事證明確，被告犯行應堪認定，應依法論科。
三、核被告甲○○所為，係犯毒品危害防制條例第10條第1 項、
    第2 項之施用第一級、第二級毒品罪。查被告為供施用第一
    、二級毒品海洛因、甲基安非他命，而持有第一、二級毒品
    之低度行為，應為施用之高度行為所吸收，不另論罪。又查
    被告前因施用第一級毒品案件，經本院以93年度訴緝字第21
    號判處有期徒刑8 月確定；且因犯竊盜案件，經本院以93年
    度斗簡字第305 號判處有期徒刑3 月確定，上開毒品、竊盜
    案件並經定應執行刑為有期徒刑10月確定。復因施用第一、
    二級毒品案件，經臺灣嘉義地方法院以94年度訴字第68號分
    別判處有期徒刑10月、3 月，並定應執行刑為有期徒刑1 年
    確定。經入監接續執行前揭案件所處之刑後，於94年12月23
    日縮短刑期假釋付保護管束，業於95年8 月7 日因保護管束
    期滿未經撤銷，視為執行完畢等情，有臺灣高等法院被告前
    案紀錄表、臺灣彰化地方法院檢察署刑案資料查註紀錄表各
    1 份附卷可參，被告受有期徒刑之執行完畢，5 年以內故意
    再犯有期徒刑以上之罪者，為累犯，應各依刑法第47條第1
    項規定加重其刑。爰審酌被告有多次施用毒品之前科，及其
    施用毒品之動機、目的、方法、不知珍惜身體、施用毒品所
    生危害，暨犯後坦承犯行之態度等一切情狀，分別量處如主
    文所示之刑，並定其應執行刑，以示懲儆。
四、另臺灣彰化地方法院檢察署96年度毒偵字第4060號併辦意旨
    以：被告甲○○基於施用第一級毒品之犯意，於96年8 月17
    日晚上某時許，在彰化縣二林鎮○○○道路旁，以將海洛因
    粉末摻入香菸內點燃吸食之方式，施用第一級毒品海洛因1
    次，嗣於96年8 月18日上午8 時30分許，經警前往其友人位
    於彰化縣竹塘鄉○○村○○路70號之住處執行搜索時，適遇
    被告甲○○在場，經其同意搜索後，遂在其停放於上址前之
    車牌號碼0457-NF 號自用小客車扣得海洛因殘渣袋1 個，因
    認被告此部分施用第一級毒品海洛因之犯行，與前揭起訴之
    施用第一級毒品罪部分有集合犯之包括一罪關係，而移送本
    院併案審理。惟依刑法第56條修正理由之說明，謂「對繼續
    犯同一罪名之罪者，均適用連續犯之規定論處，不無鼓勵犯
    罪之嫌，亦使國家刑罰權之行使發生不合理之現象。」「基
    於連續犯原為數罪之本質及刑罰公平原則之考量，爰刪除有
    關連續犯之規定」等語，即係將本應各自獨立評價之數罪，
    回歸本來就應賦予複數法律效果之原貌。因此，就刑法修正
    施行後多次施用毒品之犯行，採一罪一罰，始符合立法本旨
    。刑法修正施行後之多次施用犯行，除符合接續犯之要件外
    ，則應一罪一罰，再就刑法修正施行後之數罪，與修正前依
    連續犯規定所論之一罪，數罪併罰，合併定其應執行之刑（
    參照最高法院96年8 月21日96年度第9 次刑事庭會議決議意
    旨），查本件被告係於96年5 月10日施用第一級毒品海洛因
    1 次，而移送併辦意旨係認被告於96年8 月17日施用第一級
    毒品海洛因1 次，茲被告2 次施用第一級毒品時間已有相當
    間隔，未符接續犯之要件，且依前揭說明，被告多次施用毒
    品之犯行，應予一罪一罰，是移送併辦意旨認被告於96年8
    月17日施用第一級毒品部分，與前揭論罪科刑業經起訴之施
    用第一級毒品犯行間，屬於包括一罪之集合犯，容有誤會。
    又自95年7 月1 日新修正之刑法已將連續犯之裁判上一罪規
    定刪除。是以，移送併辦意旨所述被告施用第一級毒品之犯
    行，自非本案起訴效力所及，本院即無從併予審理，應退回
    檢察官另行依法處理，附予敘明。
據上論斷，應依刑事訴訟法第273 條之1 第1 項、第299 條第1
項前段，毒品危害防制條例第10條第1 項、第2 項，刑法第11條
前段、第47條第1 項、第51條第5 款，判決如主文。
本案經檢察官黃淑媛到庭執行職務。
中　　華　　民　　國　　96　　年　　9　　月　　20 　　日
　                刑事第一庭         法  官  郭麗萍
以上正本證明與原本無異。
如不服本判決，應於判決送達後10日內，向本院提出上訴書狀，
上訴書狀應「敘述具體上訴理由」，並按他造當事人之人數附繕
本。「切勿逕送上級法院」。
中　　華　　民　　國　　96　　年　　9　　月　　21 　　日
                                     書記官  張子涵
附錄本案論罪科刑法條全文：
毒品危害防制條例第10條
施用第一級毒品者，處 6 月以上 5 年以下有期徒刑。
施用第二級毒品者，處 3 年以下有期徒刑。
